【裁判字號】    90,易,220
【裁判日期】    900427
【裁判案由】    竊盜
【裁判全文】
臺灣嘉義地方法院刑事判決                            九十年度易字第二二號
    公  訴  人  臺灣嘉義地方法院檢察署檢察官
    被      告  丙○○
右列被告因竊盜案件，經檢察官提起公訴（九十年度偵字第一一零九號），本院判決
如左：
    主  文
丙○○竊盜，累犯，處有期徒刑捌月。
    事  實
一、丙○○前於民國八十六年間，因犯詐欺、侵占罪，先後經本院以八十六年度易字
    第七九二號判處有期徒刑四月、八十六年度易字第一二六七號判處有期徒刑一年
    四月確定，由台灣高等法院台南分院以八十八年聲字第八八號裁定定其應執行刑
    為一年八月確定，並於民國八十八年二月二十八日執行完畢。詎仍不知悔改，復
    意圖為自己不法之所有，於九十年二月八日上午十時許，在嘉義市○區○○路四
    一四號前屋簷下，見車牌號碼ＷＧＡ─四三一號輕型機車鑰匙並未取下（該機車
    為乙○○所有，於九十年二月七日上午十時許在嘉義市○○街二九七號前失竊，
    現由不詳姓名人持有中），遂以該機車上之鑰匙行竊該機車，得手後供己騎用，
    嗣於同日十五時三十分許，丙○○騎乘該機車行經嘉義市○○路郵局前為警查獲
    。
二、案經嘉義市警察局第二分局報請台灣嘉義地方法院檢察署檢察官偵查起訴。
    理  由
一、訊據被告丙○○固坦承於前揭時地騎走該機車，惟矢口否認有竊盜之犯行，辯稱
    ：係誤以為該機車是設在公明路四一四號之服裝店老闆的，其與老闆、家人熟事
    識，乃基於借用之意思騎走，因為要去銀行趕三點半云云。惟查：被告於警訊時
    即已坦承竊盜犯行不諱（參警訊卷第一頁背面、第二頁正面），且本院被告所請
    傳訊服裝店老闆甲○○到庭，供稱：「我不認識被告，也從來沒有借機車給他，
    被告是亂講的。」（參本院九十年三月十五日調查筆錄），足徵被告所辯，純係
    空言卸責之語，不足採信；此外，復有被害人乙○○就機車遺失事實於警訊時之
    供述可資佐證，本件事證已臻明確，被告犯行，堪以認定。
二、核被告所為，係犯刑法第三百二十條第一項之罪；查被告丙○○前於八十五年間
    ，因犯詐欺、侵占罪，先後經本院以八十六年度易字第七二九號判處有期徒刑四
    月、八十六年度易字第一二六七號判處有期徒刑一年四月確定，由台灣高等法院
    台南分院以八十八年聲字第八八號裁定定其應執行刑為一年八月確定，並於民國
    八十八年二月二十八日執行完畢等情，有被告全國前案查註紀錄表在卷可佐，其
    於五年之內再犯本件最重本刑有期徒刑以上之罪，係屬累犯，應依刑法第四十七
    條之規定，加重其刑。又審酌被告犯罪動機、所生危害、目的、犯後態度並無悔
    意等一切情狀，量處如主文之刑，以示懲儆。
據上論斷，應依刑事訴訟法第二百九十九條第一項前段、刑法第三百二十條第一項、
第四十七條，罰金罰鍰提高標準條例第一條前段，判決如主文。
本案經檢察官陳美君到庭執行職務。
中    華    民    國      九十       年    四        月      二十七    日
                                      臺灣嘉義地方法院刑事第一庭
                                          法  官
右正本證明與原本無異。
如不服本判決，應於判決送達後十日內，向本院提出上訴狀。
                                          書記官
中    華    民    國      八十        年              月              日


司法院資訊處製作；財團法人民間司法改革基金會備份。
